【裁判字號】    88,婚,897
【裁判日期】    890131
【裁判案由】    離婚
【裁判全文】
臺灣臺中地方法院民事判決  八十八年度婚字第八九七號
    原      告  甲○○
    被      告  乙○○
右當事人間請求離婚事件，本院判決如左：
    主      文
准兩造離婚。
訴訟費用由被告負擔。
    事      實
甲、原告方面：
一、聲明：如主文第一項所示。
二、陳述：兩造於民國（下同）六十六年二月一日結婚，初期尚稱美滿，詎被告嗣後
    經常打牌深夜不歸，置家庭生活於不顧，生活性情突反常態，原告雖婉言相勸，
    反遭辱罵，原告為顧念夫妻及幼子情意，總予忍受，期其自省，不意被告變本加
    厲，稍不遂意即拳腳相加，有時原告遭毆打後更遭監禁、限制睡覺及外出就醫，
    此後習以為常，家庭生活，無以寧日。被告於八十三年七月十日、八十八年二月
    二十三日毆打原告，原告雖提出傷害告訴，嗣後均已撤回，詎被告又於八十八年
    四月二十四日毆打原告，經原告提出傷害告訴，被告業經鈞院判處有期徒刑二月
    確定在案，爰依民法第一千零五十二條第一項第三款請求裁判離婚。
三、證據：提出戶籍謄本二份、診斷證明書影本一份、起訴書影本一份、不起訴處分
    書影本一份、本院八十八年度中簡一四七○號簡易判決書影本一份為證，並聲請
    訊問證人張嘉育。
乙、被告方面：
一、聲明：原告之訴駁回。
二、陳述：兩造婚後夫妻生活尚稱和睦，然原告竟經常外出不在家，甚至與前男性合
    夥人在外租屋居住，棄子不顧或偶因細故兩造因而爭吵，在所難免，被告有出手
    ，但也有受傷。被告為念及夫妻情份，多以好言相勸，此次原告竟不思己過，共
    同與被告協談共創美好未來，妄自起訴請求判決離婚，令人心痛，故請求駁回原
    告之訴。
    理      由
一、本件原告起訴主張：兩造於六十六年二月一日結婚，婚姻關係現仍存續中，詎被
    告多次毆打原告等情，業經原告提出戶籍謄本一份、台灣台中地方法院檢察署八
    十三年度偵字第一一九○一號起訴書影本一份、八十八年度偵字第七○三四號不
    起訴處分書影本一份及本院八十八年度中簡字第一四七○號簡易判決書影本一份
    為證，並經證人即兩造之子張嘉育到庭證稱：「如果他們吵架，我爸爸就會打媽
    媽，一個月吵架無數次，毆打大概一個月二至三次，因為我們經濟大部分是媽媽
    負擔，家裡大小事也大部分是母親處理，父親只有負擔一點費用，他被母親照顧
    習慣，所以不願意離婚，但的確父親有毆打母親，有時我有在場，有時工作回來
    有聽母親說」等語，足證被告確係於兩造婚姻關係存續中經常毆打原告，被告空
    言抗辯未毆打原告顯不足採信。
二、按夫妻之一方受他方不堪同居之虐待者，他方得向法院請求離婚，民法第一千零
    五十二條第一項第三款有明文規定。又按婚姻以夫妻之共同生活為其目的，倘其
    一方予他方以身體上或精神上不可忍受之痛苦，致無從繼續保持共同生活之圓滿
    、安全及幸福，而生婚姻之破綻，即屬不堪同居之虐待，得為離婚之原因。查本
    件被告於婚姻關係存續中經常毆打原告，出手非輕，已如前述，本院認夫妻生活
    縱有爭執，亦應理性溝通，被告動輒毆打原告，顯已損及原告之人身安全及人格
    尊嚴，致原告無法繼續維持婚姻生活，被告上開行為應認已達於對原告不堪同居
    虐待之程度。依前揭法律規定，原告據此請求裁判離婚，為有理由，應予准許。
三、兩造餘主張及攻擊防禦，均已無礙本院上開審認，故本院自毋庸逐一論駁，併此
    敘明。
四、據上論結，原告之訴為有理由，依民事訴訟法第七十八條，判決如主文。
中      華      民      國    八十九    年      一      月    三十一    日
                              臺灣臺中地方法院家事法庭
~B法  官  陳毓秀
右為正本係照原本作成
如對本判決上訴應於判決送達後廿日內向本院提出上訴狀
中      華      民      國    八十九    年      一      月    三十一    日
~B書記官  李憲平


司法院資訊處製作；財團法人民間司法改革基金會備份。
